臺灣桃園地方法院交通事件裁定　　　　　　　　　　九十三年度交聲字第三六０號
　　異　議　人
　　即受處分人　甲○○○
右列受處分人因違反道路交通管理處罰條例案件，對於交通部公路總局新竹區監理所
中壢監理站中華民國九十三年七月十四日壢監裁字第裁五三—Ｅ00000000號
違反道路交通管理事件裁決書所為之處分，聲明異議，本院裁定如左：
        主  文
原處分撤銷。
        理  由
一、異議人甲○○○於民國九十二年十一月十四日十四時五十五分許，駕駛車牌號碼
    Ｚ六－六八六二號自用小客車，行經新竹市台一線七五公里處，在有燈光號誌管
    制之交岔路口闖紅燈，違反道路交通管理處罰條例第五十三條之規定，經新竹市
    警察局交通隊員警逕行舉發，而開立竹市警交字第Ｅ00000000號舉發違
    反道路交通管理事件通知單，移送原處分機關，原處分機關以異議人違規事實明
    確，且逾期未到案，依道路交通管理處罰條例第三十三條第一項之規定，而於九
    十三年七月十四日以壢監裁字第裁五三—Ｅ00000000號違反道路交通管
    理事件裁決書逕行裁決處異議人罰鍰新台幣五千四百元，並記違規點數三點。
二、異議意旨略以：伊當時確有駕駛該Ｚ六－六八六二號自用小客車行經該處闖越紅
    燈，但伊從未收到郵寄之罰單及照片，直至於九十三年七月二十一日始收到裁決
    書等語。
三、經查，異議人於九十二年十一月十四日十四時五十五分許，駕駛車牌號碼Ｚ六－
    六八六二號自用小客車，行經新竹市台一線七五公里處，行經有燈光號誌管制之
    交岔路口闖紅燈等情，為異議人所自承，且有交通部公路總局新竹區監理所中壢
    監理站九十三年八月二十日竹監壢字第０九三００一八三二七號函覆之採證照片
    二幀在卷可稽，故異議人於前開時、地闖越紅燈一節，應堪認定。
四、次按道路交通管理處罰條例第五十三條規定：汽車駕駛人，行經有燈光號誌管制
    之交岔路口闖紅燈者，處新臺幣一千八百元以上五千四百元以下罰鍰，其罰鍰之
    數額既有不同，足見裁決機關應依不同之狀況而為適當之裁罰。而對於何種情形
    應為何程度之裁罰，主管機關對此訂有違反道路交通管理事件統一裁罰基準及處
    理細則，以為處分機關據以裁罰之標準。依該裁罰基準表所示，其違反道路交通
    管理處罰條例第五十三條規定之統一裁罰基準分為：期限內繳納或到案聽候裁決
    者，處罰鍰二千七百元，到案期限十五日內，繳納罰鍰或到案聽候裁決者，處罰
    鍰三千六百元，逾越應到案期限十五日以上三十日以內，繳納罰鍰或到案聽候裁
    決者，處罰鍰四千五百元，逾越應到案期限三十日以上繳納罰鍰或逕行裁決者，
    處罰鍰五千四百元。裁決機關應依上開基準表所列之情形，分別不同之狀況而裁
    處罰鍰，並非全然皆裁處五千四百元之罰鍰。另按違反道路交通管理事件統一裁
    罰基準及處理細則第四十八條第一項規定：違反道路交通管理事件，行為人認為
    舉發之事實與違規情形相符者，得於接獲通知單後，親自或委託他人持該通知單
    ，不經裁決向指定之處所，逕依裁罰基準執行並繳納罰鍰結案。行為人於違規後
    ，既得持通知單向指定處所逕行繳納罰鍰，且其繳納之罰鍰復有輕重之分，故該
    違規通知單之送達或交付於違規人之權益即形重要。為保障違規人免於受最重之
    處罰，故於行為人違規後，舉發單位即應將違規通知單送達或交付與違規人，俾
    違規人得以持該通知單向指定之處所，於限期限內自動繳納罰鍰或到案聽候裁決
    ，而得以法定最低罰鍰數額結案。經查，新竹市警察局就被告違規行為，開立竹
    市警交字第Ｅ00000000號舉發違反道路交通管理事件通知單，其上所載
    之應到案日期為九十三年二月六日前，然前開通知單雖經新竹市警察局於九十三
    年一月九日以掛號郵寄予違規人，未經違規人收受，於九十三年一月二十八日退
    回新竹市警察局，該局復於九十三年二月十六日以掛號郵寄予異議人，嗣於九十
    三年三月八日未獲會晤異議人且亦無受領文書之同居人、受僱人，而經該送達文
    書寄存於富岡郵局，嗣因寄存逾期，於九十三年六月八日退回新竹市警察局交通
    隊保存等情，有新竹市警察局竹市警交字第Ｅ00000000號舉發違反道路
    交通管理事件通知單、該局九十三年八月十七日竹市警交字第０九三００四三一
    七二號函及所附郵寄信封二份、送達回證一紙附卷可稽，是異議人稱未收到郵寄
    之罰單及照片一節，應可採信，則本件違規單雖曾於九十三年一月九日郵寄，然
    並未實際交予異議人收受且未經寄存送達，自非合法，而後於同年三月八日再次
    件統一裁罰基準及處理細則第四十八條第一項規定，於期限內即應到案日期九十
    三年二月六日前繳納或到案聽候裁決，於異議人之權益非無影響。如異議人收受
    舉發通知單後於期限內繳納或到案聽候裁決者，依該裁罰基準表所示其處罰之數
    額為新臺幣二千七百元，而非最高額之新臺幣五千四百元。原處分機關應責令舉
    發機關將舉發通知單送達與違規人後，再依上開裁罰基準表所列之情形分別裁罰
    ，方為適當。本件原處分機關於異議人未受通知其應到案日期、處所、繳納期限
    前，即裁決異議人最高額之處罰，其所為處分即有不當，異議人聲明異議，非無
    理由。原處分既有不當，即應由本院將原處分撤銷。
五、關於異議人因本件違規所應處罰之數額，因尚須於異議人收受通知單後，視其是
    否依裁罰基準表所示各情形即：期限內繳納或刑案聽候裁決者，案期限十五日內
    ，繳納罰鍰或到案聽候裁決者，逾越應到案期限十五日以上三十日以內，繳納罰
    鍰或到案聽候裁決者，逾越應到案期限三十日以上繳納罰鍰或逕行裁決者，而作
    不同之處罰，故本件仍應由原處分機關於送達違規通知單後，再視異議人是否於
    期限內繳納等各情形處理，本院尚不得逕為裁定處罰，併此敘明。
據上論斷，應依道路交通案件處理辦法第二十條，裁定如主文。
中　　　華　　　民　　　國　　九十三　　年　　　十　　　月　　二十九　　日
                                臺灣桃園地方法院交通法庭
                                    法  官  何燕蓉
右正本證明與原本無異。
如不服本裁定，應於送達後五日內，向本院提出抗告狀。
                                    書記官  李雅怡
中　　　華　　　民　　　國　　九十三　　年　　　十　　　月　　二十九　　日
